臺灣彰化地方法院刑事簡易庭裁定
111年度秩字第100號
移送機關    彰化縣警察局彰化分局
被移送人    龐遠輝


上列被移送人因違反社會秩序維護法案件，經移送機關以民國11
1年10月19日彰警分偵社字第111116號移送書移送審理，本院裁
定如下：
    主  文
龐遠輝無正當理由攜帶具有殺傷力之器械，處罰鍰新臺幣伍仟元
。扣案之警棍壹支、模型刀壹把、陶瓷水果刀壹把，均沒入。
    理  由
一、被移送人龐遠輝於下列時、地有違反社會秩序維護法之行為
    ：
  ㈠時間：民國111年9月21日21時許。
  ㈡地點：彰化縣○○市○○路0號（彰化火車站）前。
  ㈢行為：被移送人龐遠輝於上開時間、地點，無正當理由攜帶
    具有殺傷力之警棍1支、模型刀1把、陶瓷水果刀1把。
二、認定上開事實所憑之證據：
  ㈠被移送人於警詢時之供述。
  ㈡彰化縣警察局彰化分局扣押筆錄、扣押物品目錄表、扣押物
    品收據。
  ㈢路口監視器影像擷圖5幀、移送機關處理員警隨行密錄器影像
    擷圖5幀。
　㈣彰化縣彰化分局民生派出所110報案紀錄單。
三、按無正當理由攜帶具有殺傷力之器械、化學製劑或其他危險
    物品者，處3日以下拘留或新臺幣3萬元以下罰鍰，社會秩序
    維護法第63條第1項第1款定有明文。本條款之構成要件，須
    行為人客觀上有攜帶具有殺傷力之器械、化學製劑或其他危
    險物品之行為，且該攜帶係無正當理由，因而有危害於行為
    人攜帶所處時空之安全情形，始足當之。依上開要件，判定
    行為人有無違反本條款非行，首須行為人有攜帶行為，次審
    酌該攜帶行為是否係無正當理由，再衡量行為人攜帶行為所
    處時空，因行為人於該時空有攜帶該類器械，而使該時空產
    生安全上危害；亦即，就行為人客觀上之攜帶行為，依其攜
    帶行為之目的，考量行為人攜帶當時言詞舉動、時間、地點
    、身分等因素，據以認定其是否已構成本條款之非行，合先
    敘明。
四、本件被移送人將警棍1支、模型刀1把、陶瓷水果刀1把置於
    背包，於上開時間攜帶前揭器械至上開地點，並持警棍揮舞
    、敲打地面，業據被移送人坦承不諱，堪認此部分事實為真
    正。又警棍、模型刀、陶瓷水果刀雖均非屬槍砲彈藥刀械管
    制條例所管制之刀械，惟警棍、模型刀是金屬材質，水果刀
    是陶瓷材質，質地均屬堅硬，三者如持之朝人揮砍，均足造
    成人體傷害，應屬具殺傷力之器械無訛；至被移送人辯稱其
    至上開地點找朋友，隨身攜帶前揭器械均係為防身云云，然
    被移送人對其友人之本名、聯絡方式均不清楚，是其所辯難
    認可採。又現場為火車站前廣場、道路，為不特定人得自由
    進出之公共場所，且當時有其他行人、車輛出入乙節，亦有
    路口監視器影像擷圖、員警隨行密錄器影像擷圖等件在卷可
    參，則被移送人攜帶前揭器械到場並手持警棍揮舞，雖未持
    之朝人攻擊，惟已足以使其他用路人恐慌，感受威脅、恐懼
    ，對公共秩序、社會安寧造成相當之危害，顯見被移送人有
    加害他人生命、身體危險之可能，自足以構成對公眾安全之
    威脅，堪認被移送人確有無正當理由攜帶具有殺傷力器械之
    行為。
五、是核被移送人所為，均係違反社會秩序維護法第63條第1項
    第1款無正當理由攜帶具有殺傷力之器械之規定。爰審酌被
    移送人行為之動機、目的、手段，並參酌其等智識程度、家
    庭經濟狀況、違序行為之危害情節等一切情狀，量處如主文
    所示之處罰。又扣案之警棍1支、模型刀1把、陶瓷水果刀1
    把，係被移送人所有，供其違反本法行為所用之物，爰依社
    會秩序維護法第22條第3項規定，併予沒入。
六、依社會秩序維護法第46條、第63條第1項第1款、第22條第3
    項前段之規定，裁定如主文。
中　　華　　民　　國　　111 　年　　10　　月　　31　　日
　　              刑事簡易庭    法  官  陳彥志
以上正本證明與原本無異。
如不服本裁定，應於裁定送達後五日內向本院提出抗告狀(須附
繕本 )。
中　　華　　民　　國　　111 　年　　10　　月　　31　　日
                                書記官　于淑真